【裁判字號】    90,易,1282
【裁判日期】    900827
【裁判案由】    傷害
【裁判全文】
臺灣桃園地方法院刑事判決                          九十年度易字第一二八二號
    公  訴  人  臺灣桃園地方法院檢察署檢察官
    被      告  乙○○
右列被告因傷害案件，經檢察官聲請簡易判決處刑（九十年度偵字第一０三０號），
本院適用通常程序判決如左：
    主  文
乙○○傷害人之身體，處拘役肆拾捌日，如易科罰金，以佰元折算壹日；並應於刑
之執行完畢後或赦免後，令入相當處所，施以監護壹年。西瓜刀壹把，沒收之。
    事  實
一、乙○○為一患有精神分裂症之精神耗弱人，於民國八十九年十一月二十一日晚上
    九時許，在桃園縣中壢市○○○街七十號前，因細故與甲○○發生爭執，乃基於
    傷害人身體之故意，持其所有之西瓜刀往甲○○頭部砍劃一刀，致甲○○當場受
    有頭部外傷併頭頂部撕裂傷之傷害。
二、案經甲○○訴由桃園縣警察局中壢分局報請臺灣桃園地方法院檢察署檢察官偵查
    後聲請簡易判決處刑。
    理  由
一、按依刑事訴訟法第四百五十二條之明文規定，檢察官聲請以簡易判決處刑之案件
    ，經法院認為有刑事訴訟法第四百五十一條之一第四項但書之情形者，應適用通
    常程序審判之；本件經本院中壢簡易庭認為有刑事訴訟法第四百五十一條之一第
    四項但書之情形，故本件不宜以簡易判決處刑，應適用通常程序審判之，於此合
    先敘明。
二、訊據被告乙○○對於右揭事實，坦認不諱，且核與告訴人甲○○於警訊中指訴之
    情節相符。此外，本件另有天晟醫院所出具之驗傷診斷證明書一份在卷資佐可參
    ，事證明確，被告右揭犯行足堪認定，應予依法論科。
三、核被告乙○○右揭所為，係犯刑法第二百七十七條第一項之傷害罪。次查，被告
    乙○○於行為時，係屬一患有精神分裂症之精神耗弱人，此情有行政院衛生署桃
    園療養院於八十九年十二月十二日出具之診斷證明書一份在卷可稽，並為告訴人
    甲○○於警、偵訊中所不爭之事實，爰依刑法第十九條第二項之規定，減輕其刑
    。另按，被告行為後，刑法第四十一條業於九十年一月四日修正，同年月十日經
    總統公布，已於同年月十二日生效，修正後之刑法第四十一條第一項前段規定：
    「犯最重本刑為五年以下有期徒刑以下之罪，而受六個月以下有期徒刑或拘役之
    宣告，因身體、教育、職業、家庭之關係或其他正當事由，執行顯有困難者，得
    以一元以上三元以下折算一日，易科罰金。」而比較新舊法規定之結果，以修正
    後規定有利於被告，自應適用修正後之法律規定。爰審酌被告犯後坦承犯行，並
    另參其犯罪動機、手段、目的、品性、素行及告訴人即被害人所受傷害程度等一
    切情狀，量處如主文所示之刑，同時並諭知易科罰金之折算標準，以資懲儆；並
    另依刑法第八十七條第二項、第三項之規定，命其於刑之執行完畢後或赦免後，
    令入相當處所，施以監護一年。至被告持用砍傷告訴人之西瓜刀一把，乃係屬於
    被告所有供犯本罪所用之物，業據被告於警訊中供明在卷，雖尚未扣案，然亦無
    事證得認已經滅失，爰依刑法第三十八條第一項第二款之規定，併予宣告沒收之
    。
四、據上論斷，應依刑事訴訟法第四百五十二條、第二百九十九條第一項前段，刑法
    第二條第一項前段、第二百七十七條第一項、第十九條第二項、修正後刑法第四
    十一條第一項前段、第八十七條第二項、第三項、第三十八條第一項第二款，罰
    金罰鍰提高標準條例第一條前段、第二條，判決如主文。
本案經檢察官張立中到庭執行職務。
中      華      民      國      九十    年  八      月    二十七    日
                                臺灣桃園地方法院刑事第一庭
                                    法  官  呂  仲  玉
右正本證明與原本無異。
如不服本判決，應於判決送達後十日內向本院提出上訴狀( 應附繕本 )，上訴於
臺灣高等法院。
                                    書記官  劉  晨  輝
中      華      民      國      九十    年      八      月    二十九    日
論罪法條：
刑法第二百七十七條
傷害人之身體或健康者，處三年以下有期徒刑，拘役或一千元以下罰金。
犯前項之罪，因而致人於死者，處無期徒或七年以上有期徒刑，致重傷者，處三年以
上、十年以下有期徒刑。


司法院資訊處製作；財團法人民間司法改革基金會備份。
